# 代建房屋抵租金如何进行账务处理

提问人：叶秋叶秋叶秋 时间：2015-03-10 21:13:34
请教各位前辈大神一个问题，A公司系一科技类型企业，与政府B签订了一战略合作协议，协议约定A公司帮助政府改扩建两栋建筑物，改扩建完毕后政府给予A公司 10 年租金上的优惠（低于当地市场价），建筑物产权一直归政府所有，A公司将工程外包给施工方C并由A公司支付施工工程款，目前放在账面上”在建工程“核算。 个人意见： 1 、在建工程需要明确权属系A才能确认，但这里产权一直归政府，故不适用； 2 、归集到”长期待摊费用“去进行归集，然后在 10 年的低租金期进行分摊是否系正确的会计处理？ 谢谢各位啊！

回答人：chenyiwei
可以认为该模式类似于BOT，即A公司向政府提供改扩建建筑物的服务，换取 10 年的优惠租赁权。该优惠租赁权可能是无形资产或金融资产，要视租金降低的幅度具体如何计算而定（例如是否为固定金额）。在建设期间，A公司应通过“工程施工”核算，确认建造合同收入，同时相应确认无形资产或金融资产。